臺灣高雄地方法院民事判決　　　　　　　94年度訴字第1164號
原　　　告　臺灣中小企業銀行股份有限公司
法定代理人　丁○○
訴訟代理人　甲○○
被　　　告　丙○○
　　　　　　乙○○
當事人間請求清償借款事件，本院於民國94年6 月28日言詞辯論
終結，判決如下：
    主      文
被告應連帶給付原告新臺幣佰拾貳萬伍仟玖佰零柒元，及如
附表一所示之利息、違約金。
訴訟費用由被告連帶負擔。
    事實及理由
一、按當事人得以合意定第一審管轄法院。但以關於由一定法律
    關係而生之訴訟為限。民事訴訟法第24條第1 項定有明文。
    經查，本件原告係依消費借貸及連帶保證等法律關係，訴請
    被告連帶清償借款，而依兩造所簽訂之「臺灣企銀個人購車
    及購屋貸款定型化契約」（如附表編號一所示之借款）第15
    條約定：「因本契約涉訟時，合意以高雄地方法院為第一審
    管轄法院。但不得排除消費者保護法第47條或民事訴訟法第
    436 條之9 小額訴訟管轄法院之適用。」；「借據」（如附
    表編號二所示之借款）第6 條第7 款約定︰「因本契約涉訟
    時，合意以高雄地方法院為第一審管轄法院。但不得排除消
    費者保護法第47條或民事訴訟法第436 條之9 小額訴訟管轄
    法院之適用。」暨授信約定書第12條約定︰「立約人對貴行
    所負之各宗債務，合意以高雄地方法院為第一審管轄法院。
    」足見兩造就本件之消費借貸及連帶保證等法律關係涉訟，
    業已合意以本院為第一審管轄法院。又本件訴訟非屬專屬管
    轄之訴訟，兩造上開合意管轄之約定自不受影響。是本院依
    前揭法條規定，對本件有管轄權，合先敘明。
二、查本件被告受合法通知，無正當理由，均未於言詞辯論期日
    到場，核無民事訴訟法第386 條各款所列情形，爰依原告聲
    請，由其一造辯論而為判決。
三、按訴狀送達後，原告不得將訴變更或追加他訴，但擴張或減
    縮應受判決事項之聲明者，不在此限，民事訴訟法第二百五
    十五條第一項第三款定有明文。本件原告於起訴狀請求應受
    判決事項之聲明為︰「被告應連帶給付原告新臺幣（下同）
    0000000 元，及如附表二所示之利息及違約金。」嗣於起訴
    狀繕本送達後，94年6 月28日言詞辯論期日時，就上開利息
    及違約金部分減縮如附表一所示，揆諸上揭規定，核屬減縮
    應受判決事項之聲明，應予敘明。
四、原告主張︰被告丙○○於92年10月31日，邀同被告乙○○為
    連帶保證人，先後向原告借款0000000 元及300000元：如附
    表一編號一所示借款期間自92年11月13日起至112 年11月13
    日止，利息部分第一年按週年利率3.5 固定計算，第二年起
    按原告定儲利率指數加2.82% 機動計息，嗣後原告定儲利率
    指數調整時，自調整日起改按調整後之定儲利率指數加2.82
    % （遲延當時為週年利率4.25%）， 且自實際撥款日起，依
    年金法，按月攤還本息，如有逾期攤還本息或到期未履行債
    務，借款視為全部到期，除仍按上開利率付息外，逾期在6
    個月以內者，按上開利率10% ，逾期超過6 個月者，按上開
    利率20% 計付違約金；如附表一編號二所示借款期間自92
    年11月13日起至97年11月13日止，利息部分按原告定儲利率
    指數加4.82% 機動計算，嗣後原告定儲利率指數調整時，自
    調整日起改按調整後之定儲利率指數加6.25% 計付（遲延當
    時為週年利率6.25%）， 如有逾期繳息或到期未履行債務，
    借款視為全部到期，除仍按上開利率付息外，逾期在6 個月
    以內者，按上開利率10% ，逾期超過6 個月者，按上開利率
    20% 計付違約金。詎丙○○於借款後，就如附表編號一、二
    所示之借款，分別繳付本息或利息至93年12月12日及93年11
    月12日，尚有如附表一所示之本金、利息及違約金未清償，
    為此，依消費借貸及連帶保證等法律關係，提起本件訴訟等
    情。並聲明如主文所示。
五、被告均未於言詞辯論期日到場，亦均未提出準備書狀為何聲
    明或陳述。
六、查原告主張上揭之事實，業據其提出臺灣企銀個人購車及購
    屋貸款定型化契約、借據暨授信約定書、ＴＢＢ放款利率歷
    史資料表及往來明細表等為證，核屬相符；且被告對於原告
    主張之事實，已於相當時期受合法之通知，而於言詞辯論期
    日不到場，亦未提出準備書狀爭執，依民事訴訟法第280 條
    第1 項及第3項 之規定，視同自認原告主張之事實。
七、按稱消費借貸者，謂當事人一方移轉金錢或其他代替物之所
    有權於他方，而約定他方以種類、品質、數量相同之物返還
    之契約。當事人之一方對他方負金錢或其他代替物之給付義
    務而約定以之作為消費借貸之標的者，亦成立消費借貸；借
    用人應於約定期限內，返還與借用物種類、品質、數量相同
    之物；遲延之債務，以支付金錢為標的者，債權人得請求依
    法定利率計算之遲延利息。但約定利率較高者，仍從其約定
    利率；當事人得約定債務人不履行債務時，應支付違約金，
    民法第474 條、第478 條前段、第233 條第1 項、第250 條
    第1 項分別定有明文。又稱保證者，謂當事人約定，一方於
    他方之債務人不履行債務時，由其代負履行責任之契約。保
    證債務，除契約另有訂定外，包含主債務之利息、違約金、
    損害賠償及其他從屬於主債務之負擔，民法第739 條、第74
    0 條亦有明文。又保證債務之所謂連帶，係指保證人與主債
    務人負同一債務，對於債權人各負全部給付之責任而言（最
    高法院45年臺上字第1426號判例要旨參照）。被告丙○○既
    仍積欠原告如主文所示之本金、利息及違約金迄未清償，被
    告乙○○則為連帶保證人，自應連帶負清償之責。
八、從而，原告依消費借貸及連帶保證等法律關係，請求被告連
    帶給付原告如主文所示之本金、利息及違約金，為有理由，
    應予准許。
據上論結，本件原告之訴為有理由，依民事訴訟法第385 條第1
項前段、第85條第2項，判決如主文。
中　　華　　民　　國　　94　　年　　6 　　月　　30　　日
                  民事第二庭    法　官　劉定安
正本係照原本作成。
如不服本判決，應於收受送達後20日內向本院提出上訴書狀。（
須按他造當事人之人數附繕本）。
中　　華　　民　　國　　94　　年　　6 　　月　　30　　日
                                書記官　王壹理
┌────────────────────────────────────────────────────────────┐
│附表一︰                                                                                                                │
├─┬────┬────┬─────┬────────┬────┬────────────────────────────┤
│編│求償本金│原貸本金│借  用  人│   利      息   │利息利率│           違              約              金           │
│號│        │        │連帶保證人│                │週年利率│                                                        │
├─┼────┼────┼─────┼────────┼────┼────────────────────────────┤
│一│0000000 │0000000 │丙○○    │自12.13.起至清償│4.25%   │自1.13.起至清償日止，逾期在6 個月以內者，依上開利率之10│
│  │元      │元      │乙○○    │日止            │        │%，逾期超過6個月者，依上開利率20%。                     │
├─┼────┼────┼─────┼────────┼────┼────────────────────────────┤
│二│247236元│300000元│丙○○    │自11.13.起至清償│6.25%   │自12.13.起至清償日止，逾期在6 個月以內者，依上開利率之10│
│　│        │        │乙○○    │日止            │        │%，逾期超過6個月者，依上開利率20%。                     │
├─┴────┴────┴─────┴────────┴────┴────────────────────────────┤
│總計求償本金為0000000元。                                                                                               │
└────────────────────────────────────────────────────────────┘
┌────────────────────────────────────────────────────────────┐
│附表二︰                                                                                                                │
├─┬────┬────┬─────┬────────┬────┬────────────────────────────┤
│編│求償本金│原貸本金│借  用  人│   利      息   │利息利率│           違              約              金           │
│號│        │        │連帶保證人│                │週年利率│                                                        │
├─┼────┼────┼─────┼────────┼────┼────────────────────────────┤
│一│0000000 │0000000 │丙○○    │自12.13.起至清償│4.53%   │自1.13.起至清償日止，逾期在6 個月以內者，依上開利率之10│
│  │元      │元      │乙○○    │日止            │        │%，逾期超過6個月者，依上開利率20%。                     │
├─┼────┼────┼─────┼────────┼────┼────────────────────────────┤
│二│247236元│300000元│丙○○    │自11.13.起至清償│6.53%   │自12.13.起至清償日止，逾期在6 個月以內者，依上開利率之10│
│　│        │        │乙○○    │日止            │        │%，逾期超過6個月者，依上開利率20%。                     │
├─┴────┴────┴─────┴────────┴────┴────────────────────────────┤
│總計求償本金為0000000元。                                                                                               │
└────────────────────────────────────────────────────────────┘
